

QUIEN SOY

Informático y Docente, que cuenta con más de 18 años de experiencia laboral. Trabajé en diversas intervenciones del MINEDU: Especialista de Comunidad Virtual para el Programa de Actualización Docente en Didáctica (2016), Tutor Virtual Educación Ambiental DIGEBR (2016), Coordinador y Tutor Virtual para DIGEDD (2013), Administrador de plataforma virtual PRONAFCAP (2010). Me desempeñé también como Especialista Regional TIC para la DRE Cusco (2017). Actualmente como Especialista en Educación para la UGEL Anta en Cusco. (2020-2022).

CONOCIMIENTO DE HERRAMIENTAS Y SOFTWARE INFORMÁTICO

Linux Debian y Windows
Adobe Photoshop e Illustrator
Shotcut
H5P y Articulate Storyline 3
Visual Studio Code
Docker
Javascript, Vue js, PHP
HTML 5 y CSS 3
Python, MySql, SQL Server
Microsoft Power Bl y Microsoft
Excel Avanzado.

REFERENCIAS

Dra. Lizbeth Araoz Tarco
Directora de Gestión
Pedagógica DRE Cusco
Teléfono 944922878
lizbetharaoz@hotmail.com

Lic. Efraín Quispe Sánchez Presidente ADEHPERU Teléfono 984755119 adehperu1@gmail.com

Wendel Alberto Palomino Dávalos

Especialista en Educación e Informática - Cel. 984390004 / 972739030 https://wendelpalomino.github.io/CV

EDUCACIÓN

- Business Engineering School La Salle Universitat Ramon Llull Máster en Gestión de Tecnologías de la Información (MGTI)
- Universidad César Vallejo Escuela de Postgrado Maestría en Administración de la Educación
- Universidad Continental
 Diploma de Bachiller Ingeniería de Sistemas e Informática.
- Universidad Peruana Cayetano Heredia (UPCH).
 Diploma de Bachiller Educación.
- Instituto Superior Pedagógico "SANTA ROSA" del Cusco.
 Titulado de la Carrera Profesional de Educación. Especialidad Secundaria.

EXPERIENCIA PROFESIONAL

Institución : UGEL Anta - Cusco.

Cargo : Especialista en Educación - TIC e Innovación.

Período: Marzo 2020 a Diciembre 2022.

Institución : Dirección Regional de Educación del Cusco.
 Cargo : Especialista en Educación - Secundaria

Periodo: Enero 2019 a diciembre 2019.

Institución : Dirección Regional de Educación del Cusco.

Cargo : Especialista Regional TIC
Periodo : Abril 2017 a diciembre 2017.

Institución : Pontificia Universidad Católica del Perú

Cargo : Asesor Pedagógico - Programa de Inducción Docente

Periodo : Agosto a diciembre 2016.

Institución : Universidad Nacional de San Antonio Abad del Cusco
 Cargo : Especialista de Comunidad Virtual – PROACDID MINEDU

Período : Agosto 2014 a diciembre 2015.

Institución : Dirección de Innovación Docente MINEDU

Cargo : Coordinador y Tutor Virtual - Innovación Docente con TIC.

Periodo: Marzo 2013 - diciembre 2013



Wendel Alberto Palomino Dávalos

Especialista en Educación e Informática - Cel. 984390004 / 972739030 https://wendelpalomino.github.io/CV

EXPERIENCIA PROFESIONAL

Institución : Instituto Superior Pedagógico "Santa Rosa" - Cusco

Cargo : Administrador de la Plataforma Virtual PRONAFCAP 2010.

Período : Marzo 2010 a Diciembre 2010.

Institución : Agencia Andina para el Desarrollo Humano del Perú.

Cargo : Docente Virtual - Moodle.
Cargo : Enero 2012 a Diciembre 2012.

Institución : Colegio Nuestra Señora de Natividad – Huayllabamba.

Cargo : Profesor Nombrado - Secundaria.

Período: Agosto 2008.

CERTIFICADOS

- Taller de Tecnologías para la educación PeruEduca DIGETE 2015
- Tutoría en Entornos Virtuales DIGETE 2013
- Taller de selección del Programa Creatividad Docente DIGEDD 2012
- Taller Regional de Capacitación SIAGIE Gobierno Regional Cusco 2012
- Capacitación en Uso de las TIC para Docentes Formadores y Especialistas de las Direcciones Regionales y UGEL de Nivel Secundaria - MINEDU 2012
- Taller de Capacitación Tecnológica para especialistas de tecnologías educativas y docentes de apoyo tecnológico - MINEDU 2012
- Formación en Tutoría Virtual Secretaría General de la Organización de los Estados Americanos (OEA) 2007
- "Internet llegó a la Escuela" Facultad Regional San Francisco de la Universidad Tecnológica Nacional de ARGENTINA 2002
- Módulo 1 Modelamiento de sistemas y gestión de BD IST Khipu.
- Módulo 2 Visual.NET IST Khipu.
- Módulo 3 Administración de Redes IST Khipu.
- Módulo 4 Diseño y aplicaciones de Web IST Khipu.
- Macromedia Flash 8 Programación con Actionscript / BSConsultores.